【裁判字號】    99,交聲,793
【裁判日期】    990831
【裁判案由】    違反道路交通管理處罰條例聲明異議
【裁判全文】
臺灣臺北地方法院交通事件裁定         99年度交聲字第786號
原處分機關  交通部公路總局臺北區監理所板橋監理站
異  議  人
即受處分人  甲○○
上列異議人即受處分人因違反道路交通管理處罰條例案件，對於
原處分機關交通部公路總局臺北區監理所板橋監理站於民國95年
10月3日、95年9月11日、95年8月29日、95年10月25日、95年4月
26日、95年4月19日、95年3月8日所為之處分（原處分案號：板
監裁字第裁41-1AB035455號、第裁41-1AB008466號、第裁41-A00
000000號、第裁41-A00000000號、第裁41-AM0000000號、第裁41
-A00000000號、第裁41-A00000000號、第裁41-AM0000000號），
聲明異議，本院裁定如下：
    主  文
異議均駁回。
    理  由
一、按受處分人，不服第8條主管機關所為之處罰，得於接到裁
    決書之翌日起20日內，向管轄地方法院聲明異議；依道路交
    通管理處罰條例第87條規定向管轄法院聲明異議之期間，自
    裁決送達之翌日起算，並得依法扣除在途期間及聲請回復原
    狀；道路交通案件處理辦法第12條規定交通案件聲明異議之
    在途期間扣除，當事人居住於處罰機關所在之鄉、鎮、市（
    包括縣轄市、省轄市及院轄市）者，不扣除在途期間；交通
    法庭認聲明異議不合法律上之程式或其異議權已經喪失者，
    應以裁定駁回之，道路交通管理處罰條例第87條第1項、道
    路交通案件處理辦法第12條、第18條前段及法院訴訟當事人
    在途期間標準第4條第1款第1目分別訂有明文。故受處分人
    若受有裁決而不服，自應於上開規定期間內聲明異議，倘受
    處分人逾期提出，法律上之程式已無從補正，自應依法駁回
    其異議。又處理違反道路交通管理事件，有關文書送達之程
    序，依行政程序法送達之規定；送達由行政機關自行或交由
    郵政機關送達；送達，於應受送達人之住居所、事務所或營
    業所為之；送達，不能依前二條規定為之者，得將文書寄存
    送達地之地方自治或警察機關，並作送達通知書兩份，一份
    黏貼於應受送達人住居所、事務所、營業所或其就業處所門
    首，另一份交由鄰居轉交或置於該送達處所信箱或其他適當
    位置，以為送達；前項情形，由郵政機關為送達者，得將文
    書寄存於送達地之郵政機關。寄存機關自收受寄存文書之日
    起，應保存3個月，違反道路交通管理事件統一裁罰基準及
    處理細則第5條、行政程序法第68條第1項、第72條第1項本
    文、第74條亦分別設有明文。
二、本件原處分機關係以異議人即受處分人甲○○（下稱受處分
    人）所有之車牌號碼LD9-877號普通重型機車，於附表編號
    1所示之民國93年3月5日下午16時1分許，行經臺北市○○○
    路時，有「機器腳踏車不在規定車道行駛」之違規行為；於
    附表編號2、3所示之93年3月8日晚間22時36分許及93年4月
    29日凌晨0時5分許，行經臺北市市○○道平面林森-金山中
    山南路慢車道時，分別有「駕駛人行車速度超過規定之最高
    時速20公里以上」之違規行為；於附表編號4所示93年5月24
    日上午11時28分許，行經臺北市○○○路時，有「機器腳踏
    車不在規定車道行駛」之違規行為；於附表編號5所示94年
    10月14日中午12時32分許，行經臺北市○○○路○段1號時，
    有「駕駛人行車速度超過規定之最高時速20公里以上」之違
    規行為；於附表編號6所示94年12月24日下午14時29分許，
    行經臺北市○○○路○段1號時，有「駕駛人行車速度超過規
    定之最高時速，未滿20公里」之違規行為；於附表編號7、8
    所示之95年2月17日下午14時55分許及95年3月16日上午9時
    45 分許，在臺北市○○路○段，分別有「在設有禁止停車標
    誌之處所停車」之違規行為，上開違規行為分別經臺北市停
    車管理工程處、臺北市政府交通警察大隊、臺北市政府警察
    局中正第一分局、臺北市政府警察局中山分局分別製單舉發
    。嗣受處分人未於舉發通知單應到案日期前自動繳納罰鍰結
    案，亦未向原處分機關提出申訴，原處分機關遂於95年3月8
    日製發板監裁字第裁41-AM0000000號、第裁41-A00000000號
    違反道路交通管理事件裁決書（附表編號1、2）；於95年4
    月19日製發板監裁字第裁41-A00000000號違反道路交通管理
    事件裁決書（附表編號3）；於95年4月26日製發板監裁字第
    裁41-AM0000000 號違反道路交通管理事件裁決書（附表編
    號4）；於95年8月29日製發板監裁字第裁41-A00000000號違
    反道路交通管理事件裁決書（附表編號5）；於95年9月11日
    製發板監裁字第裁41-1AB008466號違反道路交通管理事件裁
    決書（附表編號6）；於95年10月3日製發板監裁字第裁41-1
    AB 035455號違反道路交通管理事件裁決書（附表編號7）；
    於95年10月25日製發板監裁字第裁41-A00000000號違反道路
    交通管理事件裁決書（附表編號8），嗣受處分人復未於上
    開裁決書所載期限前繳納罰鍰，亦未向管轄地方法院聲明異
    議，原處分機關乃於98年11月20日、98年11月23日、98年11
    月30日、99年1月12日、99年2月22日、99年4月7日，依行政
    程序法第11條之規定，將上開罰鍰移送強制執行，其後受處
    分人於99年5月20日始向本院聲明異議等情，有上開裁決書8
    件（詳見附表）、交通部公路總局臺北區監理所板橋監理站
    99年5月26日北監板四字第0992017452號違反道路交通管理
    事件不服裁決聲明異議案件移送書、受處分人99年5月20日
    聲明異議狀等在卷可稽。
三、異議意旨略以：受處分人於95年間，因工作關係，在外租屋
    居住，未收到罰單及裁決書，爰依法聲明異議，撤銷原處分
    云云。
四、經查：原處分機關即交通部公路總局臺北區監理所板橋監理
    站作成上開裁決書及送達證書後，將之交由郵務機關代為送
    達，而郵務人員依上開裁決書及送達證書所載之地址即臺北
    縣新莊市○○路新生巷50號為送達時，因未獲會晤本人亦無
    受領文書之同居人、受雇人或應送達處所之接收郵件人員，
    遂分別於95年3月14日（編號1、2）；於95年4月24日（編號
    3）；於95年5月2日（編號4）；於95年9月4日（編號5）；
    於95年9月18日（編號6）；於95年10月12日（編號7）；於
    95年10月30日（編號8），將上開裁決書寄存於臺北縣新莊
    市○○路740-2號之臺北新莊龍鳳郵局（原編號新莊16支局
    ，現為三重52支局），並作成送達通知書2份，1份黏貼於應
    受送達人上開住所門首，另1份置於該送達處所信箱或其他
    適當位置，以為送達；且受處分人之戶籍地址自88年5月26
    日起迄今，均係設於臺北縣新莊市○○路新生巷50號，無遷
    徙他址等情，有上開裁決書之送達證書8紙及本院依職權調
    閱之受處分人個人基本資料查詢結果1紙在卷可稽，足認受
    處分人於95年間之戶籍所在地址確為臺北縣新莊市新生巷50
    號，是上開裁決書均已合法送達生效無誤。揆諸首揭條文說
    明，受處分人如對原處分機關上開裁決不服而欲聲明異議，
    即應於上開裁決書合法送達之翌日起20日內，向交通部公路
    總局臺北區監理所板橋監理站聲明異議。然受處分人遲至99
    年5月20日始具狀向交通部公路總局臺北區監理所板橋監理
    站聲明異議，此觀受處分人聲明異議狀上臺北區監理所板橋
    監理站收狀章戳即明，是受處分人提起本件異議，顯已逾上
    開法定異議期間。從而，其異議既不合上開法定程式，且無
    從補正，本院自應依法駁回其異議，其實體上異議事由即無
    庸審究，併予敘明。
五、依道路交通案件處理辦法第18條前段，裁定如主文。
中    華    民    國    99    年    8     月    31    日
                      交通法庭  法  官  陳慧萍
以上正本證明與原本無異。
如不服本裁定應於送達後5日內向本院提出抗告狀
                                書記官  黃慧怡
中    華    民    國    99    年    8     月    31    日
附表：
┌──┬─────┬────┬────┬───────┬─────┬─────┬─────┬─────┐
│    │          │        │        │違  規  事  實│          │          │          │          │
│    │          │        │        ├───────┤舉發通知單│          │裁決書送達│          │
│編號│裁決日期及│違規時間│違規地點│違規法條（道路│案號及應到│ 裁罰金額 │方式及生效│ 本院案號 │
│    │裁決書編號│        │        │交通管理處罰條│案日期    │（新臺幣）│日期      │          │
│    │          │        │        │例）          │          │          │          │          │
├──┼─────┼────┼────┼───────┼─────┼─────┼─────┼─────┤
│ 1  │95年3月8日│93年3月5│臺北市復│機器腳踏車不在│第AM037205│  1,800元 │寄存送達，│99年度交聲│
│    │交通部公路│日16時1 │興北路  │規定車道行駛  │7號，93年4│          │95年3月14 │字第793號 │
│    │總局臺北區│分      │        ├───────┤月18日    │          │日        │          │
│    │監理所板橋│        │        │第45條第1項第 │          │          │          │          │
│    │監理站板監│        │        │13款          │          │          │          │          │
│    │裁字第裁41│        │        │              │          │          │          │          │
│    │-AM0000000│        │        │              │          │          │          │          │
│    │號        │        │        │              │          │          │          │          │
├──┼─────┼────┼────┼───────┼─────┼─────┼─────┼─────┤
│ 2  │95年3月8日│93年3月5│臺北市市│駕駛人行車速度│第A0000000│  2,200元 │寄存送達，│99年度交聲│
│    │交通部公路│日22時36│民大道平│超過規定之最高│2號，93年4│          │95年3月14 │字第792號 │
│    │總局臺北區│分      │面林森- │時速20公里以上│月14日    │          │日        │          │
│    │監理所板橋│        │金山中山├───────┤          │          │          │          │
│    │監理站板監│        │南路慢車│第40條第1項   │          │          │          │          │
│    │裁字第裁41│        │道      │              │          │          │          │          │
│    │-A00000000│        │        │              │          │          │          │          │
│    │號        │        │        │              │          │          │          │          │
├──┼─────┼────┼────┼───────┼─────┼─────┼─────┼─────┤
│ 3  │95年4月19 │93年4月 │臺北市市│駕駛人行車速度│第A0000000│  2,200元 │寄存送達，│99年度交聲│
│    │日交通部公│29日0時5│民大道平│超過規定之最高│8號，93年6│          │95年4月24 │字第791號 │
│    │路總局臺北│分      │面林森- │時速20公里以上│月6日     │          │日        │          │
│    │區監理所板│        │金山中山├───────┤          │          │          │          │
│    │橋監理站板│        │南路慢車│第40條第1項   │          │          │          │          │
│    │監裁字第裁│        │道      │              │          │          │          │          │
│    │41-A906189│        │        │              │          │          │          │          │
│    │98號      │        │        │              │          │          │          │          │
├──┼─────┼────┼────┼───────┼─────┼─────┼─────┼─────┤
│ 4  │95年4月26 │93年5月 │臺北市復│機器腳踏車不在│第AM039444│  1,800元 │寄存送達，│99年度交聲│
│    │日交通部公│24日11時│興北路  │規定車道行駛  │1號，93年7│          │95年5月2日│字第790號 │
│    │路總局臺北│28分    │        ├───────┤月4日     │          │          │          │
│    │區監理所板│        │        │第45條第1項第 │          │          │          │          │
│    │橋監理站板│        │        │13款          │          │          │          │          │
│    │監裁字第裁│        │        │              │          │          │          │          │
│    │41-AM03944│        │        │              │          │          │          │          │
│    │41號      │        │        │              │          │          │          │          │
├──┼─────┼────┼────┼───────┼─────┼─────┼─────┼─────┤
│ 5  │95年8月29 │94年12月│臺北市忠│駕駛人行車速度│第A0000000│  1,900元 │寄存送達，│99年度交聲│
│    │日交通部公│24日14時│孝東路3 │超過規定之最高│8號，95年2│          │95年9月4日│字第788號 │
│    │路總局臺北│29分    │段1號   │時速未滿20公里│月3日     │          │          │          │
│    │區監理所板│        │        ├───────┤          │          │          │          │
│    │橋監理站板│        │        │第40條第1項   │          │          │          │          │
│    │監裁字第裁│        │        │              │          │          │          │          │
│    │41-A200375│        │        │              │          │          │          │          │
│    │68號      │        │        │              │          │          │          │          │
├──┼─────┼────┼────┼───────┼─────┼─────┼─────┼─────┤
│ 6  │95年9月11 │95年2月 │臺北市仁│在設有禁止停車│第1AB00846│  1,200元 │寄存送達，│99年度交聲│
│    │日交通部公│17日14時│愛路3段 │標誌之處所停車│6號，95年3│          │95年9月18 │字第787號 │
│    │路總局臺北│55分    │        ├───────┤月22日    │          │日        │          │
│    │區監理所板│        │        │第56條第1項第4│          │          │          │          │
│    │橋監理站板│        │        │款            │          │          │          │          │
│    │監裁字第裁│        │        │              │          │          │          │          │
│    │41-1AB0084│        │        │              │          │          │          │          │
│    │66號      │        │        │              │          │          │          │          │
├──┼─────┼────┼────┼───────┼─────┼─────┼─────┼─────┤
│ 7  │95年10月3 │95年3月 │臺北市仁│在設有禁止停車│第1AB03545│  1,200元 │寄存送達，│99年度交聲│
│    │日交通部公│16日9時 │愛路3段 │標誌之處所停車│5號，95年4│          │95年10月12│字第786號 │
│    │路總局臺北│45分    │        ├───────┤月16日    │          │日        │          │
│    │區監理所板│        │        │第56條第1項第4│          │          │          │          │
│    │橋監理站板│        │        │款            │          │          │          │          │
│    │監裁字第裁│        │        │              │          │          │          │          │
│    │41-1AB0354│        │        │              │          │          │          │          │
│    │55號      │        │        │              │          │          │          │          │
├──┼─────┼────┼────┼───────┼─────┼─────┼─────┼─────┤
│ 8  │95年10月25│94年10月│臺北市忠│駕駛人行車速度│第A0000000│  2,200元 │寄存送達，│99年度交聲│
│    │日交通部公│14日12時│孝東路3 │超過規定之最高│0號，94年 │          │95年10月30│字第789號 │
│    │路總局臺北│32分    │段1號   │時速未滿20公里│11月24日  │          │日        │          │
│    │區監理所板│        │        ├───────┤          │          │          │          │
│    │橋監理站板│        │        │第40條第1項   │          │          │          │          │
│    │監裁字第裁│        │        │              │          │          │          │          │
│    │41-A200345│        │        │              │          │          │          │          │
│    │20號      │        │        │              │          │          │          │          │
└──┴─────┴────┴────┴───────┴─────┴─────┴─────┴─────┘

司法院資訊處製作；財團法人民間司法改革基金會備份。
